【裁判字號】    99,訴,1782
【裁判日期】    991130
【裁判案由】    毒品危害防制條例
【裁判全文】
臺灣臺北地方法院刑事判決              99年度訴字第1782號
公  訴  人  臺灣臺北地方法院檢察署檢察官
被      告  陳儷齡
上列被告因違反毒品危害防制條例案件，經檢察官提起公訴（99
年度毒偵字第2745號），嗣被告於本院準備程序進行中，就被訴
事實為有罪之陳述，經合議庭裁定改行簡式審判程序，判決如下
：
    主  文
陳儷齡施用第二級毒品，處有期徒刑肆月；又施用第一級毒品，
處有期徒刑柒月；應執行有期徒刑玖月。緩刑參年，緩刑期間付
保護管束，並應完成戒癮治療。
    事  實
一、陳儷齡前於民國90年間因施用毒品案件，經臺灣板橋地方法
    院以90年度毒聲字第4582號裁定送勒戒處所觀察、勒戒後，
    認無繼續施用毒品之傾向，而於90年12月12日執行完畢釋放
    出所，並由臺灣板橋地方法院檢察署檢察官以90年度毒偵字
    第3726號為不起訴處分確定。又於97年間因施用毒品案件，
    經臺灣板橋地方法院以97年度毒聲字第2396號刑事裁定送勒
    戒處所觀察、勒戒後，認有繼續施用毒品之傾向，由該院以
    98年度毒聲字第656 號刑事裁定令入戒治處所施以強制戒治
    ，而於99年2 月10日因認無繼續強制戒治之必要而釋放出所
    ，並由臺灣板橋地方法院檢察署檢察官於99年4 月23日以99
    年度戒毒偵字第119 號為不起訴處分確定。
二、陳儷齡又分別於99年2 月22日、23日施用第二級毒品甲基安
    非他命、第一級毒品海洛因，經警於同年月24日在臺北縣板
    橋市○○路48巷2 弄3 號2 樓查獲，經臺灣板橋地方法院於
    99年8 月27日以99年度訴字第1799號判決分別判處有期徒刑
    2 月、6 月，應執行有期徒刑7 月，緩刑3 年，並應完成戒
    癮治療，緩刑期間付保護管束，嗣並確定。
三、詎陳儷齡於前開強制戒治執行完畢釋放出所後5 年內，猶分
    別基於施用第二級毒品甲基安非他命及施用第一級毒品海洛
    因之犯意，先於99年6 月10日11時許，在臺北縣新店市○○
    路○ 段63號5 樓黎明賓館530 號房內，以將第一級毒品海洛
    因置放在香菸點火吸食方式，施用第一級毒品海洛因；復於
    是日中午，在前開賓館530 號房內，以置放在玻璃球內用火
    燒烤之方式，施用第二級毒品甲基安非他命。嗣於99年6 月
    11日零時30分許，經警查知其為列管行方不明之毒品治安顧
    慮人口，經得其同意後，由警察在臺北縣政府警察局新店分
    局江陵派出所採集其尿液送鑑定，始悉上情。
四、案經臺北縣政府警察局新店分局報請臺灣臺北地方法院檢察
    署檢察官偵查起訴，本院裁定改行簡式審判程序審理。
    理  由
一、上開事實，業據被告陳儷齡於警詢、本院行準備程序及審理
    時自白不諱，而被告於前開時地同意警察所採集之尿液經送
    鑑定，確呈有嗎啡、甲基安非他命、安非他命反應，有臺灣
    檢驗科技股份有限公司99年7 月7 日之濫用藥物檢驗報告在
    卷可稽；次查，施用安非他命後，總計約有施用劑量之90%
    在3 至4 天內由尿液排出，其代物無甲基安非他命成分，故
    施用安非他命後，其尿液不致檢出甲基安非他命陽性反應；
    而施用甲基安非他命後，其尿液可檢出甲基安非他命和其代
    謝物安非他命成分。目前國內緝獲之白色結晶或粉末狀安非
    他命毒品，其成分多為甲基安非他命，此亦有行政院衛生署
    管制藥品管理局93年11月2 日管檢字第0930010499號函可佐
    ，被告前開所採集之尿液，除有安非他命反應外，復有甲基
    安非他命反應，則被告之尿液以氣相層析質譜儀之方法檢驗
    ，既已呈甲基安非他命反應，其於99年6 月10日中午在前開
    賓館530 號房間內所施用者確為甲基安非他命至明。基上，
    被告之自白核與事實相符，應堪予採信。本案事證明確，被
    告犯行洵堪認定，應予依法論科。
二、被告前於90年間因施用毒品案件，經臺灣板橋地方法院以90
    年度毒聲字第4582號裁定送勒戒處所觀察、勒戒後，認無繼
    續施用毒品之傾向，而於90年12月12日執行完畢釋放出所，
    並由臺灣板橋地方法院檢察署檢察官以90年度毒偵字第3726
    號為不起訴處分確定。又於97年間因施用毒品案件，經臺灣
    板橋地方法院以97年度毒聲字第2396號刑事裁定送勒戒處所
    觀察、勒戒後，認有繼續施用毒品之傾向，由該院以98年度
    毒聲字第656 號刑事裁定令入戒治處所施以強制戒治，而於
    99年2 月10日因認無繼續強制戒治之必要而釋放出所，並由
    臺灣板橋地方法院檢察署檢察官於99年4 月23日以99年度戒
    毒偵字第119 號為不起訴處分確定，有臺灣高等法院被告前
    案紀錄表及前開99年度戒毒偵字第119 號不起訴處分書網路
    擷取本在卷可稽，其於前開強制戒治執行完畢釋放後5 年以
    內再次施用毒品，依毒品危害防制條例第23條第2 項規定之
    反面解釋，已毋需再裁定執行觀察、勒戒。
三、論罪科刑之理由：
（一）查海洛因及甲基安非他命依毒品危害防制條例第2 條第2
      項第1 款及第2 款之規定，分別係屬第一級、第二級毒品
      。核被告所為，係犯毒品危害防制條例第10條第1 項之施
      用第一級毒品罪及同條例第10條第2 項之施用第二級毒品
      罪。又被告持有海洛因、甲基安非他命分別係供己施用，
      則其持有之低度行為，為施用毒品之高度行為所吸收，均
      不另論罪。
（二）被告所犯2 罪之間，犯意各別，行為互殊，應予分論併罰
      。
（三）爰審酌被告已有如前所述之毒品前科，且業經觀察勒戒、
      強制戒治執行完畢，猶不知戒除施用毒品惡習，抗拒毒品
      之意志力薄弱，及所生自我戕害之結果、犯罪後於本院準
      備程序及審理中尚能坦承犯行而態度良好等一切情狀，量
      處如主文所示之刑，並定應執行刑。
（四）被告前於91年間因轉讓第二級毒品未遂及持有第一級毒品
      案件，經臺灣板橋地方法院以91年度訴字第66號判決判處
      有期徒刑5 月、7 月，並定應執行有期徒刑1 年，緩刑2
      年，且於91年4 月8 日確定，嗣緩刑期滿，而緩刑之宣告
      未經撤銷，其刑之宣告已失其效力；又其分別於99年2 月
      22日、23日施用第二級毒品甲基安非他命、第一級毒品海
      洛因，經警於同年月24日在臺北縣板橋市○○路48巷2弄3
      號2 樓查獲，經臺灣板橋地方法院於99年8 月27日以99年
      度訴字第1799號判決分別判處有期徒刑2 月、6 月，應執
      行有期徒刑7 月，緩刑3 年，並應完成戒癮治療，緩刑期
      間付保護管束，嗣並確定，此外，並無其他因故意犯罪而
      受有期徒刑以上刑之宣告，此有臺灣高等法院被告前案紀
      錄表及前開99年度訴字第1799號判決網路擷取本附卷可按
      ，其因無法抗拒毒品之誘惑，戕害自己，且本件之犯罪時
      間乃係在臺灣板橋地方法院99年8 月27日宣判之前，又被
      告目前仍在亞東紀念醫院接受美沙冬戒癮治療，有其所提
      出之亞東紀念醫院99年11月18日診斷證明書在卷可稽，可
      見被告仍有戒絕毒癮之可期待性，本院因認被告已有悔悟
      ，經此起訴審判，當知所警愓，信無再犯之虞，所宣告之
      刑以暫不執行為適當，併諭知緩刑3 年，以啟自新。又為
      確保被告能戒除毒癮，改過自新，爰依刑法第74條第2 項
      第6 款之規定命被告應完成戒癮治療，併依同法第93條第
      1 項第2 款之規定，於緩刑期間付保護管束。
據上論斷，應依刑事訴訟法第273 條之1 第1 項、第299 條第1
項前段，毒品危害防制條例第10條第1 項、第2 項，刑法第11條
前段、第51條第5 款、第74條第1 項第2 款、第2 項第6 款、第
93條第1 項第2 款，判決如主文。
本案經檢察官葉雅婷到庭執行職務。
中    華    民    國    99    年    11    月    30    日
                  刑事第十一庭  法  官  蔡守訓
上正本證明與原本無異。
如不服本判決應於收受送達後10日內向本院提出上訴書狀，並應
敘述具體理由；其未敘述上訴理由者，應於上訴期間屆滿後20日
內向本院補提理由書（均須按他造當事人之人數附繕本）「切勿
逕送上級法院」。
                                書記官  許婉如
中    華    民    國    99    年    11    月    30    日
附錄本案論罪科刑之法律條文：
毒品危害防制條例第10條：
施用第一級毒品者，處 6 月以上 5 年以下有期徒刑。
施用第二級毒品者，處 3 年以下有期徒刑。

司法院資訊處製作；財團法人民間司法改革基金會備份。
